# 请问陈版，现在河道管理费究竟入哪个科目

提问人：lknick 时间：2012-06-18 15:20:49
以前一直都计入管理费用，但今天在讨论中说现在计入营业税金及附加，看了应用指南，似乎两个科目都没说到河道管理费，那究竟现在该入哪个科目

回答人：chenyiwei
河道管理费属于地方性的政府基金，全国没有统一规定。 按照一般会计原理，对于按照应纳增值税、消费税、营业税额的一定比例附征的河道管理费，应计入“营业税金及附加”项目，这是最为恰当的做法。这与目前在该项目中核算的城建税、教育费附加等无本质区别。 但由于该项收费属于地方性基金，且一般涉及金额较小（一般不会达到重要性水平），因此，如果当地政府规定了缴纳时的会计处理方法的，则也可以接受其做法而不建议调整。但这完全是基于重要性原则而作出的变通处理。